最高法院刑事判決　　　　　　　　　　　　　　　八十六年度台上字第六一六四號
　　上　訴　人　甲○○
右上訴人因竊盜等罪案件，不服台灣高等法院台南分院中華民國八十五年十一月六日
第二審判決（八十五年度上訴字第一二○八號，起訴案號：台灣嘉義地方法院檢察署
八十四年度偵字第三五四六、三五四七、三八一○、四一三○、四四八五號），提起
上訴，本院判決如左：
    主  文
上訴駁回。
    理  由
一常業竊盜部分：
按刑事訴訟法第三百七十七條規定，上訴於第三審法院，非以判決違背法令為理由，
不得為之。是提起第三審上訴，應以原判決違背法令為理由，係屬法定要件。如果上
訴理由狀並未依據卷內訴訟資料，具體指摘原判決不適用何種法則或如何適用不當，
即應認其上訴為違背法律上之程式，予以駁回。本件上訴人甲○○對常業竊盜部分之
上訴意旨略謂：原判決認定之竊盜犯罪，大部分非上訴人所為，而上訴人在警訊之自
白，乃警方為求績效對上訴人刑求所致，且除上訴人於警訊中不自由供述之自白外，
無其他證據足以證明上訴人有該竊盜犯行；上訴人在阿里山幫胞兄種植山維生，非
以竊盜維生，上訴人向原審聲請傳訊證人朱光閃、石智偉、劉振儀等人，欲證明上訴
人確以種植山維生，此關乎上訴人是否成立常業犯，原審未加調查，有應於審判期
日調查之證據未予調查之違法云云。惟查原判決係依憑上訴人在檢察官偵查中及第一
審審理時之自白，核與共同正犯杜青剛（第一審判決論處罪刑後，未提起第二審上訴
，已告確定）於警訊、檢察官偵查中與第一審審理時供認之情節相符，復有其附表一
證據欄所示之證據及附表二所示查扣之竊盜工具等，據以認定上訴人有其事實欄所載
之常業竊盜犯行，並非如上訴意旨所謂僅憑上訴人之警訊自白為其論據。對於上訴人
在原審審理中，僅供認有其附表一編號一、三、五至十所示八次竊盜犯行，對其餘三
次翻供否認，辯稱：伊在警訊中之自白，係遭刑求，伊在阿里山幫胞兄種植山，以
此薪資維生，非以竊盜維生等語，認屬畏罪諉責之詞，不足採信，上訴人聲請傳訊證
人朱光閃、石智偉、劉振儀欲證明其在阿里山幫忙種植山，顯無必要，亦依調查所
得之卷證資料，逐一詳加指駁及說明。因而維持第一審論處上訴人共同常業竊盜（累
犯）罪刑之判決，駁回上訴人對此部分之第二審上訴。上訴意旨，徒執其在原審所辯
陳詞，及原判決已加說明之事項，憑其個人主觀意見，任意爭執，並未依據卷證資料
，具體表明原判決如何違背法令，殊非適法之第三審上訴理由，應認此部分之上訴為
違背法律上之程式，予以駁回。
二施用毒品部分：
按犯肅清煙毒條例之罪，以高等法院或其分院為終審，除經終審法院判處死刑或無期
徒刑案件，應由該法院依職權送請本院覆判外，不得提起第三審上訴，此觀之該條例
第十六條之規定甚明。上訴人被訴施用毒品部分，原判決維持初審論處其連續施用毒
品（累犯）罪刑（處有期徒刑三年二月）之判決，駁回上訴人對此部分之終審上訴，
依上揭說明，即告確定。上訴人竟就此部分一併向本院提起第三審上訴，顯為法所不
許，亦應予駁回。
據上論結，應依刑事訴訟法第三百九十五條前段，判決如主文。
中      華      民      國    八十六    年      十      月     十七     日
                              最高法院刑事第二庭
                                  審判長法官  施  文  仁
                                        法官  陳  炳  煌
                                        法官  張  淳  淙
                                        法官  洪  文  章
                                        法官  林  錦  芳
      右正本證明與原本無異
                                              書  記  官
中      華      民      國    八十六    年      十      月    二十四    日
